臺灣高等法院臺中分院刑事判決　　　　95年度上易字第1396號
上　訴　人
即　被　告　丙○○
選任辯護人　彭巧君律師
上列上訴人因毒品危害防制條例案件，不服臺灣苗栗地方法院95
年度易字第132號中華民國95年9月26日第一審判決（起訴案號：
臺灣苗栗地方法院檢察署 95年度毒偵字第174號），提起上訴，
本院判決如下：
    主  文
上訴駁回。
    事實及理由
一、本案經本院審理結果，認第一審判決除(1)事實欄一、(一)第七
    行有關施用第二級毒品地點「苗栗市福興里及頭份鎮某處」
    應更正為「苗栗縣頭份鎮某處」。(2)理由欄一、(三)3.部分
    補充「證人即同案被告丁○○、吳兆晃、甲○○、吳聲毓、
    古月洪、賴智偉、張正竑及陳玫竹等人於偵查中之證述，並
    未有不法取供之情形，反對該項供述得具有證據能力之被告
    及選任辯護人，亦未合理釋明上開供述有顯不可信之情況，
    依刑事訴訟法第 159條之1第2項規定，其等於偵查中之證言
    自均具有證據能力，併此敘明」。(3)理由欄三、(一)新舊法部
    分補充「被告行為後，刑法第 33條第5款亦經修正公布，比
    較新舊法結果，以修正前即行為時法較有利於被告，故依刑
    法第2條第1項前段規定，本案被告所犯持有第二級毒品罪之
    法定罰金刑部分，亦應適用行為時法」外，其餘認事用法及
    量刑均無不當，應予維持，並引用第一審判決書記載之犯罪
    事實、證據及理由（如附件）。
二、上訴人即被告丙○○（下稱被告）上訴否認其持有第二級毒
    品大麻之犯行，辯稱：除丁○○外，吳兆晃等 7人於警詢時
    均表示不知毒品為何人所有，但上開證人於偵查中卻均改口
    稱被告在警詢時說毒品是他的，顯非真實云云。惟查證人吳
    兆晃於警詢時係稱：因警員搜得物品係在屋主家中查獲，所
    以該物品應該是丙○○所有等語（見偵卷第48頁），另證人
    陳玫竹於警詢時供稱：扣案物品全部都是屋主的等語（見偵
    卷 53頁），可見被告辯稱：吳兆晃等7人於警詢時均表示不
    知毒品為何人所有云云，並非正確。再查證人丁○○等人於
    偵查時經部分隔離訊問，證人丁○○證稱：現場查獲之大麻
    等物都是丙○○的，因警察到場查獲這些毒品時，丙○○即
    承認這些毒品是他的（見偵卷第82頁），證人吳兆晃證稱：
    扣案毒品都是在丙○○店裡搜到的，丙○○在警察搜到時，
    他也有承認是他的（見偵卷第85頁），證人甲○○證稱：丙
    ○○在警察搜到那些毒品時，有承認那些是他的（見偵卷第
    86頁），證人吳聲毓證稱：丙○○在警察問毒品是誰的時，
    他有承認那些是他的（見偵卷第86頁），證人古月洪證稱：
    伊知道大麻是從樓下拿上來，其他的毒品都是放在丙○○4
    樓辦公室茶桌及丙○○座位椅子上，當時丙○○被搜到時，
    有承認是他的（見偵卷第87頁），證人陳玫竹證稱：毒品被
    搜前就已經在茶桌，丙○○座位上也有毒品，丙○○被查獲
    時也有承認是他的（見偵卷第88頁），證人賴智偉證稱：毒
    品在丙○○桌上及椅子上搜到，丙○○承認是他的（見偵卷
    第88頁），證人張正竑證稱：毒品是丙○○的，伊看到的和
    聽到的和上開 3人是一樣的（見偵卷第88頁）。由上可知證
    人丁○○等 8人於偵查中供稱為何毒品係被告所有之內容固
    稍有不同，但其等均證稱：警察到場查獲這些毒品時，丙○
    ○在場有承認毒品是他的等情則屬一致，此與其等於警詢時
    所供不知毒品為何人所有或毒品係被告所有等語，並未矛盾
    。又被告經移送警局製作筆錄時，雖否認查扣之大麻等毒品
    為其所有（見偵卷第16頁背面），然此與證人丁○○等 8人
    於偵查時證稱：被告在警察搜到毒品時，有承認毒品是他的
    等情，僅足認被告翻異前供而已，並不違背一般常情。是被
    告上開所辯，顯係卸責之詞，不足採信。被告於本院聲請傳
    訊證人丁○○等 8人到庭，本院認核無必要，併此敘明。被
    告上訴否認持有第二級毒品犯行及認原審就其施用第二級毒
    品部分量刑過重，均無理由，應予駁回。
據上論斷，應依刑事訴訟法第373條、第368條，判決如主文。
本案經檢察官乙○○到庭執行職務。
中　　華　　民　　國　　96　　年　　1 　　月　　3 　　日
            刑事第八庭    審判長法　官 羅  得  村
                                法　官 劉  榮  服
                                法　官 張  靜  琪
上列正本證明與原本無異。
不得上訴。
                                書記官 陳  妙  瑋
中　　華　　民　　國　　96　　年　　1　　月　　4　　日
